臺灣桃園地方法院刑事判決　　　　　　　　　　　　九十二年度易字第一四四六號
　　公　訴　人　臺灣桃園地方法院檢察署檢察官
　　被　　　告　甲○○
右列被告因竊盜案件，經檢察官提起公訴（九十二年度偵字第四三０九號、第一三二
三四號），被告自白犯行，經本院合議庭裁定改行簡式審判程序，茲判決如左：
        主  文
甲○○連續攜帶兇器，毀越安全設備竊盜，累犯，處有期徒刑壹年貳月。
未扣案螺絲起子壹支，沒收之。
        事  實
一、甲○○前曾於民國八十七年間因竊盜案件，經本院判處拘役五十日；復於八十九
    、九十年間再因竊盜案件，分別經本院以八十九年度易字第二八八號判決及台灣
    板橋地方法院以九十年度易字第二０００號判決判處有期徒刑十月、八月，兩案
    接續執行結果，甫於九十一年八月十三日假釋交付保護管束期滿，以執行完畢論
    ，詎猶不知悛悔。
二、甲○○又意圖為自己不法之所有，並基於概括之犯意，先後為如下列所示之行為
    ：
（一）於九十一年八月十六日晚上約七、八時許，前往屋主乙○○所有位於桃園縣大
      園鄉○○村○○○路五十號之空屋（正裝潢中，無人居住），先由鐵窗縫隙伸
      手入屋內竊得破壞剪一把，再持該足以對人之生命、身體構成威脅，可為兇器
      使用之破壞剪（未扣案），剪斷毀壞屬安全設備之鐵窗上鐵條四根，而踰越進
      入屋內，並打破該址四樓房間冷氣孔旁之玻璃，而將該冷氣機（價值約新台幣
      —下同—二萬五千元）乙台搬下，並將原置於屋內浴室之中古電動工具一批（
      包含電鋸、電鑽、釘槍等物，價值約十萬元）取去。嗣因發覺該冷氣機過重，
      乃以電話向不知情之鮑靖康（另經檢察官為不起訴處分）諉稱其所承作水電工
      程之工地有一台冷氣要搬走，需要協助，而駕車前往鮑靖康住處，搭載伊至該
      址共同搬運冷氣機上車，而行竊得手。
（二）復於九十二年四月二十四日晚上九時許，在桃園縣桃園市○○路與信光路口，
      持其所有足以對人之生命、身體構成威脅，可為兇器使用之螺絲起子一把（尖
      端已扭折彎曲，未扣案），趁丁○○所有之車牌號碼２Ｎ－３８０１號自小客
      車車門未鎖之際，以上開螺絲起子強行轉動電門發動之，而竊取該車得手（價
      值約五、六萬元），隨即將該車開至桃園縣桃園市○○路路旁某處，將上開２
      Ｎ－３８０１號之車牌卸下，改懸掛上其所有之３Ｌ—２８４３號車牌，而留
      供己用。
（三）再於九十二年八月六日晚上六時，在桃園縣桃園市○○路福豐公園旁，以同上
      之方法竊得丙○○所有之車牌號碼ＮＩ－１８０１號自用小客車得手（價值約
      五萬元）。
三、嗣甲○○於九十二年八月六日晚上九時三十分許，在桃園縣八德市○○○路九十
    二之十六號旁空地，正欲將上開ＮＩ－１８０１號之車牌卸下，改懸掛上其所有
    之３Ｌ—２８４３號車牌時，為警當場查獲。並扣得其事後用以發動汽車電門之
    鑰匙一支（非供本案竊盜之用）。
四、案經桃園縣警察局八德分局、大園分局報告台灣桃園地方法院檢察署檢察官偵查
    起訴。
        理  由
一、右揭連續竊盜犯行，業據被告甲○○於本院審理中坦承不諱，核與被害人乙○○
    、丁○○、丙○○指述之失竊情節相符，復據證人鮑靖康於偵查中證述：被告確
    有央請伊前往被害人乙○○上開住處協助搬運冷氣機一台，而斯時曾見被告車上
    確有電動工具一批之事實明確（見九十二年度偵字第四三０九號偵查卷第十三、
    二十七頁）。又上開屋內所採集之指紋，經送請內政部警政署刑事警察局鑑驗結
    果：送鑑可資比對指紋三枚，輸入ＮＥＣ系統比對，並由人工確認結果，其中二
    枚指紋與該局檔存鮑靖康指紋卡左拇指、右拇指指紋相符，此有該局九十二年一
    月十六日刑紋字第０九二００一０八八三號鑑驗書一紙附卷可稽（見同上偵查卷
    第十九頁）。此外並有屋內現場照片三張、車籍作業系統—查詢認可資料二紙、
    贓車照片四張、被告事後用以發動贓車之鑰匙一支等附卷、扣案可稽。故本件事
    證明確，被告自白與事實相符，其右揭犯行均堪予認定。
二、論罪科刑部分：
（一）按刑法第三百二十一條第一項第三款之攜帶兇器竊盜罪，係以行為人攜帶兇器
      竊盜為其加重條件，此所謂兇器，其種類並無限制，凡客觀上足對人之生命、
      身體、安全構成威脅，具有危險性之兇器均屬之，且祇須行竊時攜帶此種具有
      危險性之兇器為已足，並不以攜帶之初有行兇之意圖為必要。又鐵窗本為防盜
      之目的而設，自屬安全設備，是被告於行竊被害人乙○○所有之冷氣等財物犯
      行部分，係使用破壞剪剪斷鐵條，攀爬入內，核被告甲○○此部分所為係犯刑
      法第三百二十一條第一項第二、三款之攜帶兇器毀越安全設備竊盜罪。又同法
      條第一項第一款之夜間侵入住宅罪部分，除因係考量侵害財產監督權外，兼及
      妨害家宅之安寧而設，是該款所稱之「住宅」，乃指人類日常生活居住之場所
      ，雖不以行竊時居住之人即在內為必要，但必須通常為人所居住之處所，始足
      當之（最高法院二十五年上字第六二０三號、四十七年台上字第一二五四號判
      例參照），本件被告所侵入之建築物為刻正裝潢中之空屋，並無人居住，此據
      被害人乙○○證述綦詳，應無該款之適用，附此敘明。
（二）又被告以螺絲起子行竊被害人丁○○、丙○○汽車部分，核係犯同法第三百二
      十一條第一項第三款之攜帶兇器竊盜罪。
（三）被告先後三次竊盜犯行，時間緊接，方法相同，觸犯構成要件相同之罪名，顯
      係基於概括犯意為之，為連續犯，應依刑法第五十六條規定論以一罪，並加重
      其刑。
（四）被告有事實欄所載之犯罪科刑執行情形，有台灣高等法院被告全國前案紀錄表
      案、台灣桃園地方法院檢察署刑案資料查註紀錄表分別在卷可稽，其於五年內
      再犯本件有期徒刑以上之罪，為累犯，應依刑法第四十七條規定加重其刑，並
      遞加重之。
（五）爰審酌被告有多次竊盜之犯罪前科，分別經判處拘役五十日、有期徒刑十月、
      八月，並均執行完畢後，仍不知悛悔，顯見其輕忽他人財產，品行不佳，惡性
      重大，兼衡其犯罪之動機、目的、手段、所生危害、連續竊盜三次、所竊得之
      財物價值非高及犯罪後供承不諱之態度等一切情狀，量處如主文所示之刑，以
      資懲儆。
（六）又起訴書贅載同法第三百二十條第一項，及漏載同法第三百二十一條第一項第
      二款部分，業經公訴檢察官當庭論告時更正之，應附此敘明。另本院九十二年
      度易字第一四四七號案件起訴內容與本案完全相同，二者為實質上相同之案件
      ，顯係檢察官誤為重複起訴所致，今本案既繫屬在先，自應由本院就全部犯罪
      事實一併審理，亦附此說明。
三、沒收部分：
（一）被告於行竊自用小客車時所使用之螺絲起子一把，為其所有供本案犯罪所用之
      物，業據其自陳甚明，雖未扣案，然不能證明已滅失，應依刑法第三十八條第
      一項第二款規定沒收之。
（二）又被告於行竊冷氣、電動工具時所使用之破壞剪一把，被告自承係於被害人屋
      內取得之物，被告既否認為其所有，即與刑法第三十八條第三項「屬於被告所
      有」之沒收要件有間，不在得以沒收之列。
（三）至於另外扣案之鑰匙一把（九十二年度保管字第四四一八九號），雖為被告所
      有之物，惟係其行竊得手後，另行用以發動電門所用之物，並非供竊盜犯罪所
      用之物，亦不在得以沒收之列，併予敘明。
四、本件被告所犯係死刑、無期徒刑或最輕本刑為三年以上有期徒刑以外之罪，其於
    準備程序中就被訴事實為有罪之陳述，經本院告知簡式審判程序之旨，並聽取公
    訴人、被告之意見後，爰依刑事訴訟法第二百七十三條之一第一項規定合議裁定
    由受命法官獨任進行簡式審判程序。
五、據上論斷，應依刑事訴訟法第二百九十九條第一項前段、第二百七十三條之一第
    一項，刑法第五十六條、第三百二十一條第一項第二、三款、第四十七條、第三
    十八條第一項第二款，判決如主文。
本案經檢察官張尹敏到庭執行職務。
中      華      民      國    九十三    年      一      月      六      日
                                臺灣桃園地方法院刑事第六庭
                                    法  官  陳永來
右正本證明與原本無異。
如不服本判決，應於判決送達後十日內向本院提出上訴狀( 應附繕本 )，上訴於
臺灣高等法院。
                                    書記官  洪明媚
中      華      民      國    九十三    年      一      月      七      日
附論罪科刑依據之法條：
中華民國刑法第三百二十一條
犯竊盜罪而有左列情形之一者，處六月以上、五年以下有期徒刑：
一  於夜間侵入住宅或有人居住之建築物、船艦或隱匿其內而犯之者。
二  毀越門扇、牆垣或其他安全設備而犯之者。
三  攜帶兇器而犯之者。
四  結夥三人以上而犯之者。
五  乘火災、水災或其他災害之際而犯之者。
六  在車站或埠頭而犯之者。
前項之未遂犯罰之。
